# 请教陈版主关于对外投资固定资产账务处理

提问人：zhoujiliang 时间：2012-01-09 17:52:13
个人认为不用作为HFS处理，因其用固定资产、无形资产投入子公司不具有商业实质，该公司所能控制的这部分资产的收益和风险报酬特征没有变化。
IFRS 5
Para.6 An entity shall classify a non-current asset (or disposal group) as held for sale if its carrying amount will be recovered principally through a sale transaction rather than through continuing use. Para.10 Sale transactions include exchanges of non-current assets for other non-current assets when the exchange has commercial substance in accordance with IAS 16 Property, Plant and Equipment.

回答人：chenyiwei
赞同。另一考虑是：持有待售资产必须能以其被归类为持有待售时的状态直接出售，因此仍在使用中的资产是不应归类为持有待售的。